臺灣臺南地方法院刑事判決　　　　　　　95年度訴字第1575號
公　訴　人　臺灣臺南地方法院檢察署檢察官
被　　　告　甲○○
　　　　　　　　　　（另案
上列被告因違反毒品危害防制條例案件，經檢察官提起公訴（95
年度毒偵字第2235號）及移送併辦（96年度毒偵緝字第104號、
96年度毒偵字第1366號），被告於準備程序中就被訴事實為有罪
之陳述，經本院合議庭裁定由受命法官獨任以簡式審判程序審理
後，判決如下：
    主  文
甲○○施用第一級毒品，累犯，處有期徒刑拾月，扣案之海洛因
共捌包（總淨重貳拾壹點柒柒公克）、內含海洛因殘渣之夾鏈袋
包（量微無法秤重）均沒收銷燬，扣案之注射針筒拾柒支、空
夾鏈袋柒包又壹批均沒收。又施用第二級毒品，累犯，處有期徒
刑伍月，扣案之安非他命共包（總毛重點玖公克）、內含安
非他命殘渣之塑膠袋壹只（量微無法秤重）均沒收銷燬，扣案之
玻璃球共拾壹個、玻璃管貳拾支、吸食器壹組、吸食管貳組及安
非他命吸食工具壹組均沒收。應執行有期徒刑壹年貳月，扣案之
海洛因共捌包（總淨重貳拾壹點柒柒公克）、內含海洛因殘渣之
夾鏈袋包（量微無法秤重）、安非他命共包（總毛重點玖
公克）、內含安非他命殘渣之塑膠袋壹只（量微無法秤重）均沒
收銷燬，扣案之注射針筒拾柒支、空夾鏈袋柒包又壹批、玻璃球
共拾壹個、玻璃管貳拾支、吸食器壹組、吸食管貳組及安非他命
吸食工具壹組均沒收。
    事實及理由
一、犯罪事實：甲○○前於民國（下同）87年8月間，因違反麻
    醉藥品管理條例案件，經臺灣嘉義地方法院判處有期徒刑二
    年八月確定，嗣經入監執行、假釋出監、撤銷假釋再入監執
    行殘刑後，甫於95年5月10日執行完畢。其於92年9月間，因
    施用毒品行為，經本院裁定觀察、勒戒後，認有繼續施用毒
    品之傾向，再經本院裁定令入戒治處所施以強制戒治，嗣因
    無繼續強制戒治之必要，而於94年1月12日停止其處分之執
    行，該次施用毒品之行為並經臺灣臺南地方法院檢察署檢察
    官以94年度戒毒偵字第15號為不起訴處分確定。詎猶未戒除
    施用毒品惡習，竟仍於強制戒治執行完畢後五年內，分別基
    於反覆施用第一、二級毒品海洛因及安非他命之集合性犯意
    ，自95年8月初某日起，至96年4月17日止，在臺南縣安定鄉
    蘇厝村蘇厝360之3號住處等地，施用第一級毒品海洛因及第
    二級毒品安非他命多次。嗣先後於：95年8月29日中午12
    時45分許，經臺南縣警察局善化分局所屬司法警察持搜索票
    在上址查扣得甲○○所有之海洛因一包（淨重0.23公克）、
    內含安非他命殘渣之塑膠袋一只、玻璃球七個、注射針筒十
    七支、空夾鏈袋七包及部分與其施用毒品行為無關之改造手
    槍等物品，並經甲○○之同意採尿送驗而首次查獲。95年
    10月5日下午12時30分許，經內政部警政署高雄港務警察局
    員警持搜索票搜索臺南縣永康市○○路256巷5之9號4樓甲○
    ○當時之居所，雖未遇甲○○，但扣得甲○○所有海洛因七
    小包（淨重21.54公克）、安非他命二包（毛重3.7公克）、
    內含海洛因殘渣之夾鏈袋三包、玻璃管二十支、吸食器一組
    、吸食管二組、夾鏈袋一批、玻璃球四個。96年4月19日
    下午6時10分許，臺南縣警察局善化分局所屬員警因本案發
    佈通緝而在臺南縣安定鄉蘇厝村蘇厝360之3號甲○○住處逮
    捕梁某時，扣得甲○○所有之安非他命一包（毛重0.2公克
    ）及安非他命吸食工具一組，並經甲○○之同意採尿送驗而
    再次查獲上情。案經臺南縣警察局善化分局及內政部警政署
    高雄港務警察局分別報請及移送臺灣臺南地方法院檢察署檢
    察官偵查起訴及移請併案審理。
二、本件係經被告甲○○於準備程序為有罪之表示，而經本院合
    議庭裁定由受命法官獨任以簡式審判程序加以審理，依刑事
    訴訟法第273條之2、第159條第2項之規定，不適用傳聞法則
    有關限制證據能力之相關規定；並得依同法第310條之2準用
    第454條之規定製作略式判決書（僅記載「證據名稱」），
    合先敘明。
三、證據名稱：
  (一)被告甲○○於警詢、偵查及本院審理時之自白。
  (二)證人即被告之妹梁憶秀於警詢之供述。
  (三)扣案之海洛因八包（總淨重21.77公克）、內含海洛因殘渣
    之夾鏈袋三包、安非他命三包（總毛重3.9公克）、內含安
    非他命殘渣之塑膠袋一只、注射針筒十七支、空夾鏈袋七包
    又一批、玻璃球共十一個、玻璃管二十支、吸食器一組、吸
    食管二組及安非他命吸食工具一組。
  (四)卷附台南縣警察局善化分局95年8月29日及96年4月19日搜索
    扣押筆錄共二份、法務部調查局鑑定書二份、內政部警政署
    高雄港務警察局查獲涉嫌毒品危害防制條例案品初步檢驗報
    告單二份。
  (五)卷附長榮大學毒物研究中心出具之確認報告二份。
  (六)卷附臺灣高等法院被告全國前案紀錄表及法務部刑案資料查
    註紀錄表各一份。
四、依刑事訴訟法第299條第1項前段、第273條之1第1項、第310
    條之2，毒品危害防制條例第10條第1項、第2項、第18條第
    1項前段，刑法第11條前段、第47條第1項、第51條第5款、
    第38條第1項第2款，判決如主文。
五、如不服本判決，應於判決送達後10日內，向本院提出上訴書
    狀。
中　　華　　民　　國　　96　　年　　6 　　月　　14　　日
　　　　　　　　　刑事第十庭    法　官　陳欽賢
以上正本證明與原本無異。
　　　　　　　　　　　　　　　　書記官　陳麗雅
中　　華　　民　　國　　96　　年　　6 　　月　　14　　日
附錄本案論罪科刑法條全文：
毒品危害防制條例第10條
施用第一級毒品者，處 6 月以上 5 年以下有期徒刑。
施用第二級毒品者，處 3 年以下有期徒刑。
